【裁判字號】    90,訴,16
【裁判日期】    900219
【裁判案由】    毒品危害防制條例
【裁判全文】
臺灣板橋地方法院刑事判決                              九十年度訴字第一六號
    公  訴  人  臺灣板橋地方法院檢察署檢察官
    被      告  丙○○
    指定辯護人  甲○
右列被告因違反毒品危害防制條例案件，經檢察官提起公訴（八十九年度偵字第一一
二三九號），甲○判決如左：
    主      文
丙○○連續販賣第一級毒品，處無期徒刑，褫奪公權終身。
扣案第一級毒品海洛因壹小包（淨重零點貳柒公克、包裝重零點參公克）沒收銷燬之
。
    事      實
一、丙○○曾因脫逃案件，於民國五十八年間經臺灣臺北地方法院判處有期徒刑四月
    確定，於五十八年七月十一日執行完畢，另因賭博案件，於六十六年間為臺灣臺
    北地方法院判處有期徒刑六月確定，於六十六年十一月十八日執行完畢，又因竊
    盜案件，於七十八年間經甲○判處有期徒刑三月緩刑二年確定（以上均不構成本
    案之累犯），復因肅清煙毒條例案件，於八十七年間為臺灣高等法院判處有期徒
    刑三年六月確定，經送監執行後，於八十九年一月十二日假釋出監（原縮刑期滿
    執行完畢日期為九十年十月四日），素行紀錄不佳，不知衷心悛悔，猶意圖營利
    ，並基於概括犯意，自八十九年四月間某日起至八十九年六月七日晚間十一時許
    止，以每次由乙○○自其0000000000號行動電話撥號至丙○○所用之
    0000000000號行動電話，向丙○○訂購每小包價格新臺幣（下同）二
    千元之第一級毒品海洛因（下簡稱海洛因）一小包，並在後述約定地點交貨之方
    式，先後在臺北縣樹林市○○路一帶不詳處所（除最後一次以外之各次）及臺北
    縣板橋市○○路○段八十六號前（最後一次）等地，連續販賣海洛因七或八次（
    確實次數不明）予乙○○；迨至八十九年六月七日晚間十一時許，在臺北縣板橋
    市上址，將乙○○訂購之海洛因一小包藏放在香煙紙盒內交付予搭乘不知情之陳
    筠榮所駕駛車輛到場取貨之乙○○，乙○○取得海洛因後未及付款予丙○○，即
    為巡經該處之警員發覺可疑而查獲，且扣得甫售予乙○○之海洛因一小包（淨重
    零點二七公克、包裝重零點三公克，起訴書誤載其淨重為零點四公克，應予更正
    ）。
二、案經臺北縣警察局板橋分局報請臺灣板橋地方法院檢察署檢察官偵查起訴。
    理      由
一、訊之被告丙○○固不諱因海洛因買賣，自八十九年四月間起至同年六月七日止，
    先後交付海洛因予乙○○七或八次，及供認其使用0000000000號行動
    電話，0000000000號則為乙○○行動電話之號碼等情，然否認有何販
    賣海洛因予乙○○犯行，辯稱：伊係與乙○○合資向某賴姓人士購買海洛因七或
    八次，從八十九年四月起至六月七日止，均向跟別人購買，每次都是買二千元，
    伊與乙○○各出一半，八十九年六月七日乃乙○○打行動電話將伊找出去，將買
    海洛因的一千元交給伊，再由乙○○駕車搭載伊一同至樹林購買，買了以後再到
    前開板橋市查獲處所對分，尚未分好即為警查獲云云。
二、經查：右揭事實，迭據證人乙○○於警訊及檢察官初訊時供證綦詳（見偵查卷第
    七頁至第九頁、第三十三頁反面至第三十四頁），核與證人陳筠榮於警訊及檢察
    官初訊時證述八十九年六月七日晚間十一時許，伊係應乙○○之請，駕車載送乙
    ○○至臺北縣板橋市○○路○段八十六號前，伊不知此行之目的，但在該處與丙
    ○○、乙○○同遭警查獲，並扣得海洛因一小包等語（見偵查卷第十頁反面至第
    十一頁及第三十四頁反面）及證人即查獲被告之警員王勇銓結證所述：「當天我
    有在場，原本我與另外一名同仁在執行巡邏任務，後來我發現丙○○、乙○○他
    們二人形跡可疑，所以我們就回去盤查他們，他們就把壹包七星香煙往地上丟，
    誰丟的我沒有看清楚，然後把香煙盒打開有看到香煙及一小包海洛因，我們當場
    查問他們，他們都承認是在交易，所以我們就把他帶回派出所」「我記得甫查獲
    時，被告丙○○、證人乙○○承認一個賣、一個買，並沒有提到他們二人共同去
    跟第三人買」等語（見甲○九十年一月十五日訊問筆錄）相符，並有00000
    00000號行動電話通聯紀錄存卷及海洛因一小包扣案可資佐證，又扣案海洛
    因經鑑驗屬實，淨重零點二七公克、包裝重零點三公克，亦有法務部調查局八十
    九年九月十一日（89）陸（一）00000000號鑑定通知書附卷足稽；被告
    於偵查中原辯稱係代乙○○購買海洛因，乙○○取得海洛因後，伊再分食之（見
    偵查卷第三十四頁），其後又辯稱係與乙○○合資購買海洛因（見偵查卷第四十
    四頁及甲○九十年二月五日審判筆錄），前後辯解情由不一，已難信實，況證人
    乙○○嗣雖翻異前供，改稱係與被告合資共同向他人購買海洛因，被查獲當次，
    則為被告購得海洛因後，與伊約定在板橋篤行路被查獲處對分，伊即由不知情之
    陳筠榮駕車載送到場等候，扣案海洛因是在地上被撿起來扣案，當時被告要將之
    交給伊，但伊不敢收，錢也還沒給被告云云（見甲○九十年一月十五日訊問筆錄
    ），然除有利於被告之合資購買部分，與被告所辯合致外，其稱八十九年六月七
    日係被告購得海洛因後，與伊約定在板橋市○○路見面交付海洛因，伊因而乘坐
    陳筠榮所駕車輛到場云云，胥與被告所辯：「八十九年六月七日是他打行動電話
    把我找出去，他把買海洛因的壹仟元交給我，然後我們一起去樹林買，買了以後
    再到查獲處所對分，還沒有分好就被警察查獲。」「（問，該次查獲時是誰開車
    一起去買？）是乙○○開車載我去的，然後也載我到查獲處，所以一路上一直都
    只有我們二人。」（見甲○九十年二月五日審判筆錄），鑿枘不入，而被查獲當
    次交易之海洛因及價金交付情形，乃被告將海洛因交給乙○○，而乙○○正要付
    錢之際，因見警察猝然出現而受驚，將海洛因掉落地面，亦據證人乙○○於檢察
    官初訊時供證明確（見偵查卷第三十三頁反面至第三十四頁），與被告同庭所述
    被查獲之海洛因應該在乙○○身上等語（見偵查卷第三十四頁反面）及證人王勇
    銓前揭證言俱無扞格，參合並無任何款項自被告處起出扣案，足徵被告於八十九
    年六月七日晚間十一時許，應已將乙○○向伊購買之海洛因交付予乙○○而販賣
    既遂，然因乙○○不及付款即為警查獲而尚未得財無誤；此外，海洛因因具強烈
    之成癮性及濫用性，對社會危害嚴重，早經國家法令嚴格禁止販賣、施用，且政
    府懸為厲禁嚴加取締，致物稀價昂，被告既供明與乙○○間僅為普通朋友（見甲
    ○九十年二月五日審判筆錄），茍無利可圖，衡情實無甘冒重罪加身之危險而屢
    屢從事海洛因買賣之理，是其購入海洛因之價格必較其出售之價格低廉，而有從
    中賺取買賣價差之營利意圖甚明；綜上俱證證人乙○○翻異前供後所為有利於被
    告之證言，及被告所辯，無非附和迴護、狡飾卸責之詞，皆不足採信，本案事證
    明確，被告犯行堪予認定。
三、按海洛因係毒品危害防制條例第二條第二項所列第一級毒品，被告丙○○以營利
    為目的賣出第一級毒品海洛因，係犯毒品危害防制條例第四條第一項之販賣第一
    級毒品罪；其先後多次販賣海洛因犯行間，時間緊接，犯罪構成要件相同，顯係
    基於概括犯意反覆實施，連續犯，應依刑法第五十六條規定，論以一罪並加重其
    刑（惟該罪法定本刑死刑、無期徒刑部分不得加重）。被告持有海洛因後進而販
    賣，其持有之低度行為應為高度之販賣行為所吸收，不另論罪。爰審酌被告曾因
    脫逃案件，於五十八年間經臺灣臺北地方法院判處有期徒刑四月確定，於五十八
    年七月十一日執行完畢，另因賭博案件，於六十六年間為臺灣臺北地方法院判處
    有期徒刑六月確定，於六十六年十一月十八日執行完畢，又因竊盜案件，於七十
    八年間經甲○判處有期徒刑三月緩刑二年確定，復因肅清煙毒條例案件，於八十
    七年間為臺灣高等法院判處有期徒刑三年六月確定，經送監執行後，於八十九年
    一月十二日假釋出監（原縮刑期滿執行完畢日期為九十年十月四日，以上均見卷
    內臺灣高等法院檢察署刑案紀錄簡覆表），雖不構成累犯，然素行紀錄不佳，猶
    為牟私利，於假釋期間內再犯本件之罪，顯不知悛悔，目無法紀，心存僥倖，殊
    為可訾，應予非難，兼衡其販賣行為不啻助長毒品流通，不加抑扼，尤足斲傷民
    族生機，不容小覷輕縱，及其販賣規模，所肇實害，以及犯罪後飾詞狡辯，未見
    悔意，態度難謂良好等一切情狀，量處如主文所示之刑，併依刑法第三十七條第
    一項規定諭知褫奪公權終身，資為懲儆。
四、扣案第一級毒品海洛因一小包（淨重零點二七公克、包裝重零點三公克），為查
    獲之毒品（其包裝因與所裝裹之海洛因難以析離完盡，應概視為查獲之毒品一併
    處分），不問屬何人所有，應依毒品危害防制條例第十八條前段規定沒收銷燬之
    。
據上論結，應依刑事訴訟法第二百九十九條第一項前段，毒品危害防制條例第四條第
一項、第十八條前段，刑法十一條前段、第五十六條、第三十七條第一項，判決如主
文。
本案經檢察官陳盈錦到庭執行職務。
中      華      民      國     九十     年      二      月     十九     日
                                          臺灣板橋地方法院刑事第六庭
                                              法  官  蔡  新  毅
右正本證明與原本無異。
如不服本判決，應於判決送達後十日內，向甲○提出上訴狀，上訴於臺灣高等法院。
                                              書記官  謝  麗  秋
中      華      民      國     九十     年      二      月     十九     日
※附錄本案論罪科刑主要法條全文※
毒品危害防制條例第四條：
製造、運輸、販賣第一級毒品者，處死刑或無期徒刑；處無期徒刑者，得併科新台幣
一千萬元以下罰金。
製造、運輸、販賣第二級毒品者，處無期徒刑或七年以上有期徒刑，得併科新台幣七
百萬元以下罰金。
製造、運輸、販賣第三級毒品者，處五年以上有期徒刑，得併科新台幣五百萬元以下
罰金。
製造、運輸、販賣專供製造或施用毒品之器具者，處一年以上七年以下有期徒刑，得
併科新台幣一百萬元以下罰金。
前四項之未遂犯罰之。


司法院資訊處製作；財團法人民間司法改革基金會備份。
